【裁判字號】    98,交聲,1457
【裁判日期】    980831
【裁判案由】    違反道路交通管理處罰條例聲明異議
【裁判全文】
臺灣桃園地方法院交通事件裁定        98年度交聲字第1457號
原處分機關  交通部公路總局新竹區監理所桃園監理站
異  議  人
即受處分人  京享水電材料行
代  表  人  甲○○
上列受處分人因違反道路交通管理處罰條例案件，對於原處分機
關中華民國98年06月15日所為之處分（原處分案號：桃監裁罰字
第裁52-ZFB064322號）聲明異議，本院裁定如下：
    主  文
異議駁回。
    理  由
一、原處分意旨略以：異議人即受處分人（下稱異議人）京享水
    電材料行所有2480-HD 自用小貨車，於民國98年03月04日08
    時17分許，行經國道2 號東向20.3公里處，因「行駛高速公
    路未依規定變換車道」違規，經內政部警政署國道公路警察
    局第六警察隊員警依道路交通管理處罰條例第33條第1 項第
    4 款規定，掣開公警局交字第ZFB064322 號舉發違反道路交
    通管理事件通知單（下稱舉發通知單）逕行舉發並附採證照
    片予以逕行舉發。異議人向原處分機關提出申訴，經原處分
    機關函請舉發機關調查結果，認異議人確有前述違規行為，
    乃依道路交通管理處罰條例第33條第1 項第4 款，違反道路
    交通管理事件統一裁罰基準及處理細則第43條、第44條、第
    67條之規定，於98年06月15日以桃監裁罰字第裁52-ZFB0643
    22號違反道路交通管理事件裁決書，裁處罰鍰新臺幣（下同
    ）3,000元，並記違規點數1 點。
二、聲明異議意旨略以：異議人所有系爭車輛於上揭時間行經上
    開地點並不爭執，但當時車多致無法切入減速車道，故只能
    慢速前進適時再切入減速車道。異議人當時確實依標示路牌
    及路況行駛，並無「行駛高速公路未依規定變換車道」之行
    為，爰依法聲明異議云云。
三、按「汽車行駛於高速公路、快速公路或設站管制之道路，不
    遵使用限制、禁止、行車管制及管理事項之管制規則而有下
    列行為者，處汽車駕駛人3,000元以上6,000元以下罰鍰：四
    、未依規定變換車道。」，道路交通管理處罰條例第33條第
    1 項第4 款定有明文。次按「汽車駛離高速公路及快速公路
    主線車道擬進入交流道、服務區、休息站時，應先駛入外側
    車道，再循減速車道逐漸降低速率行駛」，高速公路及快速
    公路交通管制規則第18條亦有明訂。而汽車駕駛人於高速公
    路駕車插入正在連貫行駛汽車之中間，顯具高度危險性，亦
    屬高速公路上不當之行為，自應依道路交通管理處罰條例第
    33條處罰（交通部76年11月24日交路（76）字第027885號函
    函釋參照）。
四、經查，異議人所有系爭車輛於前開違規時間、行經國道2 號
    公路東向20.3公里，斯時該路段已呈現壅塞情形，車輛行近
    違規地點時，當已就前方匝道路況不佳知之甚詳，而當悉應
    及早進入減速車道並依序行駛，惟異議人竟於進入國道3 號
    公路匝道前之槽化線甫起始處方向右插入減速車道，未循減
    速車道依序進入出口匝道，而由外側車道直接插入減速車道
    之連貫行駛車陣中，此有國道公路警察局第六警察隊98年03
    月04日以科學儀器逕行舉發之全程錄影照片擷取畫面3 張在
    卷可稽，是異議人前開「行駛高速公路未依規定變換車道」
    之違規事實，事證明確，堪以認定，異議人所辯，尚非可採
    。
五、綜上，異議人確有前揭違規行為，已如前述。原處分機關據
    以援引前揭規定，對異議人裁處罰鍰3,000 元，並記違規點
    數1 點，於法並無違誤或不當之處。本件聲明異議為無理由
    ，應予駁回。據上論斷，應依道路交通案件處理辦法第19條
    ，裁定如主文。
中    華    民    國    98    年    8     月    31    日
               臺灣桃園地方法院交通法庭
                    法  官  柯姿佐
以上正本證明與原本無異。
如不服本裁定，應於裁定送達後5 日內向本院提出抗告狀。
                    書記官  王明玉
中    華    民    國    98    年    9     月    3     日


司法院資訊處製作；財團法人民間司法改革基金會備份。
